【裁判字號】    99,訴,88
【裁判日期】    990322
【裁判案由】    毒品危害防制條例
【裁判全文】
臺灣板橋地方法院刑事判決                99年度訴字第88號
公  訴  人  臺灣板橋地方法院檢察署檢察官
被      告  甲○○
上列被告因毒品危害防制條例案件，經檢察官提起公訴（98年度
毒偵字第8757號），本院合議庭裁定由受命法官改依簡式審判程
序審理，並判決如下：
    主  文
甲○○施用第一級毒品，累犯，處有期徒刑捌月。扣案海洛因（
驗餘淨重零點貳貳伍零公克）沒收銷燬之。
    事  實
一、甲○○前因施用毒品案件，於民國87年、89年間分別經法院
    裁定送勒戒處所觀察、勒戒後，認無繼續施用毒品之傾向，
    後釋放出所。復因施用毒品案件，經本院裁定送觀察、勒戒
    後，認有繼續施用毒品之傾向，復檢察官聲請強制戒治並提
    起公訴；強制戒治部分，於92年4 月7 日釋放出所，所餘期
    間交付保護管束，於92年7 月1 日期滿未經撤銷，視為強制
    戒治執行完畢；起訴部分，經本院以91年度訴字第428 號判
    處有期徒刑分別判處有期徒刑6 月、5 月，應執行有期徒刑
    10 月 確定，並於92年7 月14日易科罰金執行完畢。再因施
    用毒品案件，經本院以93年度訴字第272 號判處應執行有期
    徒刑11月確定，於95年5 月28日縮刑期滿執行完畢；復因施
    用毒品案件，經本院分別以94年度訴字第908 號、95年度易
    字第56號分別判處有期徒刑10月、8 月，均經上訴後，復由
    臺灣高等法院分別以95年度上訴字第1460號、95年度上易字
    第974 號駁回上訴確定；另因施用毒品案件，經本院以96年
    度訴字第176 號判處有期徒刑1 年10月確定，嗣上開三案復
    經本院以96年度聲減字第4647號裁定減刑為有期徒刑5 月、
    4 月、11月，應執行有期徒刑1 年確定，於97年9 月6 日縮
    刑期滿執行完畢。詎其猶不知悔改，復基於施用第一級毒品
    海洛因之犯意，於98年11月18日，在臺北縣蘆洲市○○○ 路
    某處，施用第一級毒品海洛因1 次。嗣於98年11月19日22時
    30 分 許，在臺北縣蘆洲市○○○路299 巷1 號前，為警攔
    查要求其出示證件，於自外套口袋取出證件時，不慎掉落毒
    品海洛因1 包（淨重0.2270公克，公訴人誤載為0.32公克，
    驗餘淨重0.2250公克），而為警扣得該包毒品，並經得其同
    意採集尿液送驗後呈鴉片類陽性反應，始悉上情。
二、案經臺北縣政府警察局三重分局移送臺灣板橋地方法院檢察
    署檢察官偵查起訴。
    理  由
一、按除被告所犯為死刑、無期徒刑、最輕本刑為3 年以上有期
    徒刑之罪或高等法院管轄第一審案件者外，於第一次審判期
    日前之準備程序進行中，被告先就被訴事實為有罪之陳述時
    ，審判長得告知被告簡式審判程序之旨，並聽取當事人、代
    理人、辯護人及輔佐人之意見後，裁定進行簡式審判程序，
    刑事訴訟法第273 條之1 第1 項定有明文。經核本案被告所
    犯係死刑、無期徒刑、最輕本刑為3 年以上有期徒刑以外之
    罪，其於準備程序中就被訴事實為有罪之陳述，經法官告知
    簡式審判程序之旨，並聽取公訴人及被告之意見後，本院合
    議庭認宜進行簡式審判程序，爰依首揭規定合議裁定由受命
    法官獨任進行簡式審判程序，合先敘明。
二、上揭事實，業據被告於本院準備程序中與審理時坦承不諱，
    且其於上揭時地為警查獲時所採取之尿液，經送請台灣檢驗
    科技股份有限公司檢驗結果，呈現海洛因代謝物可待因、嗎
    啡類陽性反應，有該公司濫用藥物檢驗報告乙紙附卷可稽，
    足徵被告前開自白與事實相符，應堪採信。
三、查海洛因係毒品危害防制條例第2 條第2 項所稱之第一級毒
    品，不得持有、施用，被告持以施用，核其所為，係犯違反
    毒品危害防制條例第10條第1 項之施用第一級毒品罪。被告
    持有第一級毒品後進而施用，其持有之低度行為，為施用之
    高度行為所吸收，不另論罪。被告有如犯罪事實欄之科刑執
    行之事實，有卷附臺灣高等法院被告前案紀錄表可按，其受
    有期徒刑執行完畢，5 年以內故意再犯有期徒刑以上之罪，
    為累犯，應依法加重其刑。爰審酌被告有違反毒品危害防制
    條例、竊盜等前科，詎再犯本案，顯見其無法戒絕毒品；惟
    念其坦承犯行，態度良好，及其施用海洛因僅係戕害自身，
    尚未害及他人等一切情狀，量處如主文所示之刑。
四、至扣案海洛因（淨重0.2270公克，餘重0.2250公克），為查
    獲之毒品，不問屬於犯人與否，應依毒品危害防制條例第18
    條第1 項前段規定沒收銷燬之。
五、據上論斷，應依刑事訴訟法第273 條之1 第1 項、第299 條
    第1 項前段，毒品危害防制條例第10條第1 項、第18條第1
    項前段，刑法第11條、第47條第1 項，判決如主文。
本案經檢察官賴建如到庭執行職務。
中    華    民    國    99    年    3     月    22    日
               刑事第四庭  法  官  徐子涵
上列正本證明與原本無異。
如不服本判決，應於判決送達後10日內敘明上訴理由，向本院提
出上訴狀 (應附繕本) ，上訴於臺灣高等法院。其未敘述上訴理
由者，應於上訴期間屆滿後20日內向本院補提理由書「切勿逕送
上級法院」。
                           書記官  張桐嘉
中    華    民    國    99    年    3     月    22    日
附錄本案所犯所條全文
毒品危害防制條例第10條
施用第一級毒品者，處 6 月以上 5 年以下有期徒刑。
施用第二級毒品者，處 3 年以下有期徒刑。

司法院資訊處製作；財團法人民間司法改革基金會備份。
